臺灣高雄地方法院刑事判決　　　　　　　96年度易字第3790號
公　訴　人　臺灣高雄地方法院檢察署檢察官
被　　　告　甲○○
　　　　　　　　　　（
上列被告因竊盜案件，經檢察官提起公訴（96年度偵字第27955
號），嗣因被告就被訴事實為有罪之陳述，本院並聽取當事人之
意見後，改依簡式審判程序進行，判決如下：
    主  文
甲○○竊盜，累犯，處有期徒刑肆月；又毀壞安全設備竊盜，累
犯，處有期徒刑拾月。應執行有期徒刑壹年。
    事  實
一、甲○○前因違反毒品危害防制條例、竊盜案件，經本院分別
    判處有期徒刑9 月、8 月確定，嗣經減刑及合併定應執行刑
    為有期徒刑7 月又15日，於民國96年7 月16日縮刑期滿執行
    完畢。詎仍不知悔改，意圖為自己不法之所有，為下列之行
    為：
  (一)於96年10月1 日3 時許，在高雄縣大社鄉○○路○ 段710 之
    1 號前，見停放於該處丙○○所有、價值約新台幣（下同）
    5 萬元之車牌號碼AV-2132 號自小貨車駕駛座車窗未關，便
    以右手伸入車內打開門鎖，上車後在車內發現鑰匙1 把，遂
    以該鑰匙啟動該車，旋即駕車逃逸，竊取得手後供己代步之
    用；
  (二)復於同日3 時30分許，駕駛上開竊得之自小貨車，行經丁○
    ○位於高雄縣燕巢鄉○○村○○路10-6號倉庫前，隨手撿拾
    地上之石頭，持以毀壞倉庫大門所附掛之門鎖，致令不堪使
    用，而打開倉庫大門侵入該倉庫，竊取倉庫內丁○○所有不
    鏽鋼炊具3 件式2 組（價值約5 萬元），並將之放置於上開
    自小貨車上，得手後駕車離去。嗣於同日5 時55分許，甲○
    ○在高雄縣燕巢鄉○○街欲搭乘不知情友人胡健民所騎之機
    車，為警巡邏攔查，並當場將其逮捕，且扣得上開自小貨車
    及不鏽鋼炊具（均業已發還），而查知上情。
二、案經高雄縣政府警察局岡山分局報告臺灣高雄地方法院檢察
    署檢察官偵查起訴。
    理  由
一、按本件被告甲○○所犯係死刑、無期徒刑、最輕本刑為3 年
    以上有期徒刑以外之罪，其於準備程序就前揭被訴事實為有
    罪之陳述，經受命法官告知簡式審判程序之旨，並聽取其與
    公訴人之意見後，本院認無不得或不宜改依簡式審判程序進
    行之處，爰依刑事訴訟法第273 條之1 第1 項、第284 條之
    1 ，裁定本件由受命法官獨任進行簡式審判程序，合先敘明
    。
二、上揭犯罪事實業據被告於本院審理時坦承不諱，且事實欄所
    列犯罪事實(一)之部分，並據被害人丙○○於警詢中證述明確
    ，且有丙○○領回前揭遭竊車輛所立具之贓物認領保管單及
    車籍查詢- 基本資料詳細畫面、查獲現場照片7 張附卷可稽
    ；事實欄所列犯罪事實(二)之部分，業經告訴人丁○○於警詢
    、偵查中證述在卷，且有丁○○領回前揭遭竊之不鏽鋼炊具
    所立具之贓物認領保管單1 紙、經毀損之門鎖照片2 張附卷
    可稽，足認被告自白與事實相符。本案事證明確，被告犯行
    堪予認定。
三、按所謂建築物，係指住宅以外上有屋面周有門壁，足蔽風雨
    ，供人出入，且定著於土地之工作物而言，本件被告所侵入
    之倉庫自屬建築物無疑；復按毀壞構成門扇之一部之電動鎖
    及喇叭鎖，係毀壞門扇之行為，毀壞附加於門上之掛鎖，則
    屬毀壞安全設備，最高法院83年度台上字第3856號判決可資
    參照，查被告於事實欄所列犯罪事實(二)中以所撿拾之石頭破
    壞者既係上開倉庫大門上附加之掛鎖，則依前揭最高法院判
    決意旨，自屬毀壞安全設備。是核被告所為如事實欄(一)所載
    之行為，係犯刑法第320 條第1 項之普通竊盜罪；事實欄(二)
    所載之行為，則係犯刑法第321 條第1 項第2 款毀壞安全設
    備之加重竊盜罪。被告毀壞安全設備而進入上開倉庫內行竊
    ，其毀壞安全設備（門鎖）、無故侵入建築物等行為，均已
    結合於所犯加重竊盜之罪質中，不另論以毀損罪或無故侵入
    建築物罪，公訴意旨認被告無故侵入建築物與竊盜之犯行應
    予分論併罰，容有誤會。又刑法業於95年7 月1 日修正施行
    ，而被告行為時均在前揭修法施行之後，故本案應無新舊法
    之問題，爰依修正後之規定予以論處。再按連續犯在本質上
    原屬數罪，於連續犯之規定廢除後，對於先前實務上以連續
    犯予以處理之案件，應視具體個案，除對於合乎接續犯或包
    括的一罪之情形，認其構成單一之犯罪外，應認係數罪併罰
    （最高法院95年度台上字第4112號判決參照）。被告為上開
    2 次竊盜犯行之時間、地點及被害人均異，顯非基於同一竊
    盜犯意下之接續行為，應予分論併罰。被告有如事實欄所示
    之論罪科刑前科紀錄，有臺灣高等法院被告前案紀錄表1 份
    在卷可憑，其受有期徒刑之執行完畢，5 年內故意再犯本件
    有期徒刑以上之2 罪，均為累犯，應皆依刑法第47條第1 項
    規定加重其刑。
四、爰審酌被告正值青壯不思自食其力，為滿足一己毒癮，竟任
    意竊取他人財物，造成他人財物損失及日常生活上不便，行
    為實有非當，甚且毀壞安全設備侵入他人建築物行竊，造成
    被害人精神上之恐懼非淺，惟念其犯後於本院審理中已坦承
    全部犯行，態度尚可，又其所竊取之上開財物價值均非鉅，
    且均已歸還被害人，有前開贓物認領保管單2 紙在卷可稽，
    對被害人所生之損害業已減輕等一切情狀，各量處如主文所
    示之刑，並定其應執行之刑，以資懲儆。本院審酌上情，認
    量處如主文所示之刑為適當，公訴人求處有期徒刑1 年2 月
    尚嫌過重，附此敘明。
五、至公訴意旨雖認：被告前有多次竊盜前科，不思改過遷善，
    屢次再犯，最近一次於96年7 月16日甫執行完畢，出監尚不
    滿3 月即又涉本件竊盜犯嫌，犯後否認有毀壞安全設備犯行
    ，飾詞狡辯避重就輕，顯見其犯罪後無絲毫悔意，且有犯罪
    之習慣，其品性惡劣、惡性重大，僅藉刑之執行實不足以徹
    底根絕惡性，建請依竊盜犯贓物犯保安處分條例第3 條第1
    項第1 款之規定，併予諭知應於刑之執行前令入勞動場所強
    制工作，以資懲儆等語。惟按竊盜犯贓物犯保安處分條例之
    強制工作，旨在對有犯罪習慣之18歲以上竊盜犯、贓物犯，
    令入勞動場所，以強制從事勞動方式，培養其勤勞習慣、正
    確工作觀念，習得一技之長，於其日後重返社會時，能自立
    更生，期以達成刑法教化、矯治之目的。查被告自92年迄今
    之論罪科刑紀錄，除本案外，僅有3 件竊盜案件（92年、94
    年及95年間各1 件），有臺灣高等法院被告前案紀錄表在卷
    可佐，於本案亦僅有2 次竊盜犯行，且所竊財物之價值均非
    鉅，是尚難認其有犯罪之習慣，爰認尚無宣告被告應於刑之
    執行前，令入勞動處所強制工作之必要，附此敘明。
據上論斷，應依刑事訴訟法第273 條之1 第1 項、第299 條第1
項前段，刑法第320 條第1 項、第321 條第1 項第2 款、第51條
第5 款、第47條第1 項，刑法施行法第1 條之1 ，判決如主文。
本案經檢察官乙○○到庭執行職務。
中　　華　　民　　國　　96　　年　　12　　月　　14　　日
                  刑事第十四庭   法　官  鄭凱文
以上正本證明與原本無異。
如不服本判決應於收受本判決後10日內向本院提出上訴書狀，並
應敘述具體理由，如未敘述上訴理由者，應於上訴期間屆滿後20
日內補提理由書狀於本院（均須按他造當事人之人數附繕本）「
切勿逕送上級法院」。
中　　華　　民　　國　　96　　年　　12　　月　　18　　日
 　　　　　　　　　　　　        書記官  林慧芬
附錄本案論罪科刑法條
刑法第320 條第1 項
意圖為自己或第三人不法之所有，而竊取他人之動產者，為竊盜
罪，處5 年以下有期徒刑、拘役或500 元以下罰金。
中華民國刑法第321 條
犯竊盜罪而有左列情形之一者，處6 月以上、5 年以下有期徒刑
：
一　於夜間侵入住宅或有人居住之建築物、船艦或隱匿其內而犯
　　之者。
二　毀越門扇、牆垣或其他安全設備而犯之者。
三　攜帶兇器而犯之者。
四　結夥三人以上而犯之者。
五　乘火災、水災或其他災害之際而犯之者。
六　在車站或埠頭而犯之者。
前項之未遂犯罰之。
